# 企业与政府共建项目

提问人：吴继阳 时间：2016-04-11 14:11:13
请教各路大侠，某企业与政府签订合同，共建某房产项目，双方约定建成后进行产权分摊，建成后收到政府对应部分的拨款，与相对应房产项目的建设成本的差额计入资本公积-其他资本公积合适吗？有没有准则的相应规定支持呢？

回答人：chenyiwei
请说明这个合作安排的具体条款，尤其是：企业和政府双方各自的合同权利和义务；各自所享受的利益和所承担的风险。

提问人：吴继阳 时间：2016-04-12 09:36:02
陈老师，这是我在网上下载华茂股份的审计报告时看到他们的处理意见。没有看见他们具体的协议，在他们审计报告中资本公积科目披露如下（ 其他资本公积本期增加中，权益法核算的被投资单位新疆利华棉业股份有限公司其他权益变动， 公司按持有新疆利华的股权比例确认的金额为1,246,387.46元；子公司华茂潜山公租房项目完工将潜山县人 民政府拨入的补助资金与建设成本的差额431,152.31元转入资本公积，公司按照持股比例确认资本公积-其 他资本公积301,806.62元。）我觉得差额是不是该计入递延收益？

回答人：chenyiwei
补助资金大于建设成本的差额，如果无需返还的，一一般是直接作为营业外收入处理。但相关财政资金明确其应归类为“投资补助”的除外。